【裁判字號】    97,交簡上,48
【裁判日期】    970902
【裁判案由】    公共危險
【裁判全文】
臺灣彰化地方法院刑事判決            97年度交簡上字第48號
公  訴  人  臺灣彰化地方法院檢察署檢察官
上  訴  人
即  被  告  甲○○
上列上訴人即被告因公共危險案件，不服本院北斗簡易庭九十七
年度斗交簡字第一五八號，中華民國九十七年六月三十日第一審
簡易判決（九十七年度偵字第四三一０號），提起上訴，本院管
轄之第二審合議庭，判決如下：
    主       文
上訴駁回。
甲○○緩刑貳年。
    事實及理由
一、本案經本院審理結果，認第一審判決認事用法及量刑均無不
    當，應予維持，並引用第一審判決書記載，事實、證據及理
    由（如附件）。
二、上訴人即被告甲○○上訴意旨略以：被告家中經濟窘困，僅
    靠伊敬老津貼維持家計，又被告年事已高，體弱多病，犯後
    已深感悔悟，原審未予詳查，遽為論罪科刑，爰請求撤銷原
    判決，從輕量刑另為判決云云。
三、經查：甲○○於民國（下同）九十七年四月十三日十二時許
    ，在南投縣竹山鎮屏頂山某友人住處，飲用含有酒精成分之
    藥酒一杯後，已達不能安全駕駛動力交通工具之程度，竟仍
    於同日十三時許，駕駛車牌號碼ＯＮ—四四七０號自小客車
    ，自上揭處所離開，欲至南投縣水里鄉及集集鎮等處。迨同
    日二十時五十分許，甲○○駕車搭載友人游月霞，途經彰化
    縣二水鄉○○村○○路○段一十號前，因不勝酒力，不慎失
    控滑落路旁之排水溝內，致甲○○及游月霞均受有傷害（過
    失傷害部分未據游月霞告訴），嗣經路人送醫急救，警方據
    報前往醫院處理，發現甲○○經醫院抽血檢測，測得其之血
    液酒精濃度為一五一ｍｇ／ｄｌ（換算呼氣酒精濃度為每公
    升零點七五毫克），已顯然達不能安全駕駛之程度等事實，
    業據其於警詢、偵訊中及本院審理時均供承不諱，復有道路
    交通事故現場圖、調查報告表（一）、（二）、刑法第一百
    八十五條之三案件酒精測試觀察紀錄表、竹山秀傳醫院血中
    藥（毒）物報告各一份及車禍現場照片八張等件附卷可按。
    本件犯罪事證明確，被告犯行堪以認定。
四、核被告所為，係犯刑法第一百八十五條之三服用酒類，不能
    安全駕駛動力交通工具而駕駛罪。原審本同上開見解，適用
    刑事訴訟法第四百四十九條第一項前段、第四百五十四條第
    二項，刑法第一百八十五條之三、第四十一條第一項前段規
    定，量處被告拘役五十日，並諭知易科罰金之折算標準，核
    其認事用法均無違誤，量刑亦屬妥適，被告上訴為無理由，
    應予駁回。惟審酌被告前雖曾因賭博罪，經本院以七十四年
    度易字第一二五六號刑事判決判處有期徒刑六月，並於七十
    五年一月十日易科罰金執行完畢後，五年以內未曾因故意犯
    罪受有期徒刑以上刑之宣告，此有臺灣高等法院被告全國前
    案紀錄表附卷可參，其因一時疏忽而罹刑章，並衡酌被告係
    滿七十六歲，年事已高等情。則被告經此次科刑之判決，當
    知警惕，應無再犯之虞，本院因認對被告所宣告之刑，以暫
    不執行為適當，乃併予宣告緩刑二年，以勵自新。
據上論斷，應依刑事訴訟法第四百五十五條之一第一項、第三項
、第三百六十四條、第三百七十三條、第三百六十八條，刑法第
七十四條第一項第二款，判決如主文。
本案經檢察官郭玄義到庭執行職務。
中    華    民    國    97    年     9    月     2    日
                  刑事第一庭    審判長法  官   葉榮郎
                                      法  官   郭麗萍
                                      法  官   紀佳良
以上正本證明與原本無異。
本件不得上訴。
中    華    民    國    97    年    9     月     2     日
                                      書記官   謝鈴玉


司法院資訊處製作；財團法人民間司法改革基金會備份。
